【裁判字號】    92,易,2393
【裁判日期】    921231
【裁判案由】    竊盜
【裁判全文】
臺灣高雄地方法院刑事判決                        九十二年度易字第二三九三號
    公  訴  人  臺灣高雄地方法院檢察署檢察官
    被      告  丙○○
右列被告因竊盜案件，經檢察官聲請簡易判決處刑（九十二年度偵字第二二一六四號
），及函
號），本院認不宜以簡易判決處刑，改用通常訴訟程序，嗣經被告為有罪之陳述，本
院合議庭裁定改依簡式審判程序審理之，爰判決如左：
    主  文
丙○○連續攜帶兇器竊盜，累犯，處有期徒刑捌月，扣案之起子壹把及未扣案之鑰匙
壹支，均沒收之。
    事  實
一、丙○○曾於民國八十九年間，因違反毒品危害防制條例案件，經本院以八十九年
    度訴字第七○四號判處有期徒刑八月確定，甫於九十一年六月二十日縮刑期滿執
    行完畢。詎其猶不知悔改，復基於意圖為自己不法所有之概括犯意，先後（一）
    於九十二年十月十六日中午十二時許，與黃榮德（檢察官另案處理之）共同基於
  犯意之聯絡，由丙○○把風，黃榮德下手竊取庚○○所有停放在高雄縣鳳山市○
    ○○路三十三號前之車牌號碼ＺＬ—八七一○號自用小客車（車窗未關，鑰匙插
    於電門上；車內有二支行動電話）得手，嗣經警於同月二十三日上午八時三十分
    許，在高雄市小港區○○○路與沿海四路口攔檢查獲，（二）於九十二年十月二
    十三日或二十四日，以其所有之鑰匙一支（未扣案）竊取巫宗山所有停放在高雄
    市○○區○○路與漢民路交岔路口之車牌號碼ＴＭ—四六一九號自用小貨車得手
    ，嗣經警於同月二十四日中午十二時許，在高雄市○○區○○路與鳳鳴路交岔路
    口攔檢查獲，（三）於九十二年十一月一日凌晨二時許，攜帶其所有客觀上足以
    對他人生命、身體造成危險之起子一把，破壞丁○○所有停放在高雄市小港區○
    ○○路三十七之一號前之車牌號碼ＸＣ—三○八一號自用小貨車車門及電門後（
    毀損部分未具告訴），發動引擎而竊走該車得手，嗣經警於同日上午六時三十分
    許，在高雄市○○區○○路與沿海三路交岔路口攔檢查獲，並當場扣得其所有供
    竊取前開小貨車所用之起子一把，（四）於九十二年十一月一日凌晨四時許，駕
    駛前開ＸＣ—三○八一號自用小貨車至中山高速公路第三百七十一公里至第三百
    公里路段，徒手竊取理成營造工程股份有限公司（下稱理成公司）所有放置在該
    處之五分ㄇ型及一型鋼筋，共計一千八百公斤得手（警方查獲過程同前開（四）
    所述），（五）於九十二年十一月十五日下午四時許，與杜雅明（檢察官另案處
    理之）共同基於犯意之聯絡，侵入戊○○所有位於高雄縣林園鄉○○路一五二號
    之房屋，徒手竊取戊○○所有置於屋內之冷氣機四臺、瓦斯爐一臺、鋁製玻璃窗
    七片均得手，嗣經警於同日下午五時許，在上址當場查獲。
二、案經高雄市政府警察局小港分局報請台灣高雄地方法院檢察署檢察官偵查起訴，
    及函送併辦。
    理  由
一、右開犯罪事實，業據被告丙○○於本院審理時坦承不諱，核與告訴人庚○○、乙
    ○○、丁○○、理成公司告訴代理人己○○四人於警詢中、戊○○於警詢及偵查
    中之指述情節均相符，此外，復有贓物領據、照片三十幀在卷可查，及扣有上開
    足以為兇器之起子一把在案可資佐憑。是以，本件事證明確，被告犯行，堪以認
    定，應依法論科。
二、核被告於犯罪事實欄（一）、（二）、（四）之所為，係犯刑法第三百二十條第
    一項之竊盜罪；於犯罪事實欄（三）之所為（扣案之兇器頂端係尖型，如以之刺
    人將會受傷，此經被告自陳在卷，復有照片可佐），係犯同法第三百二十一條第
    一項第三款之加重竊盜罪；於犯罪事實欄（五）之所為，係犯同法第三百二十條
    第一項之竊盜罪及同法第三百零六條第一項之侵入住宅罪。被告於前開犯罪事實
    欄（三）之所為係犯刑法第三百二十一條第一項第三款之加重竊盜罪，已如前述
    ，公訴意旨疏未審酌及此，而認被告係犯同法第三百二十條第一項之竊盜罪，尚
    有未洽，惟其基本事實同一，本院自應予以審理，並變更起訴法條。被告於犯罪
    事實欄（一）中與黃榮德，及於犯罪事實欄（五）中與杜雅明間，有犯意之聯絡
    及行為之分擔，皆為共同正犯。被告於犯罪事實欄（五）所犯之二罪，有方法結
    果之牽連關係，應從一重之竊盜罪論處。被告先後五次竊盜犯行，時間緊接，方
    法相同，觸犯構成要件相同之罪名，顯係基於概括犯意為之，依連續犯規定論以
    一罪，並依法加重其刑。查被告曾於八十九年間，因違反毒品危害防制條例案件
    ，經本院以八十九年度訴字第七○四號判處有期徒刑八月確定，甫於九十一年六
    月二十日縮刑期滿執行完畢，有卷附之台灣高等法院被告全國前案記錄表可按，
    其受有期徒刑之執行完畢，五年以內再犯有期徒刑以上之罪，為累犯，依法遞加
    重其刑。公訴人雖僅就犯罪事實欄（三）、（四）之犯行提起公訴，然檢察官就
    犯罪事實一部起訴者，效力及於全部，本件被告其餘犯罪事實欄（一）、（二）
    、（五）之犯行，與前揭論罪科刑部分有連續犯之裁判上一罪關係，本院應一併
    予以審判。爰審酌被告犯罪之動機、目的、手段、智識程度、竊得財物之價值、
    造成之危害，及犯後態度等一切情狀，量處如主文所示之刑。扣案之起子一把，
    及未扣案之鑰匙一支（無證據證明已經滅失），均係被告所有且為供犯罪所用之
    物，業經被告陳明在卷，爰依刑法第三十八條第一項第二款宣告沒收之。
據上論斷，應依刑事訴訟法四百五十二條、第二百七十三條之一第一項、第二百九十
九條第一項前段、第三百條，刑法第二十八條、第五十六條、第三百二十條第一項、
第三百二十一條第三款、第三百零六條第一項、第五十五條、第四十七條、第三十八
條第一項第二款，罰金罰鍰提高標準條例第一條前段，判決如主文。
本案經檢察官甲○○到庭執行職務
中      華      民      國    九十二    年    十二    月    三十一    日
    臺灣高雄地方法院刑事第十四庭
                                  法  官   黃呈熹
右正本證明與原本無異。
如不服本判決，應於判決送達後十日內，向本院提出上訴狀。
                                  書記官    梁瑜玲
中      華      民      國    九十二    年    十二    月    三十一    日
【附錄本判決論罪科刑法條】
中華民國刑法第三百二十條
意圖為自己或第三人不法之所有，而竊取他人之動產者，為竊盜罪，處五
年以下有期徒刑、拘役或五百元以下罰金。
意圖為自己或第三人不法之利益，而竊佔他人之不動產者，依前項之規定
處斷。
前二項之未遂犯罰之。
中華民國刑法第三百二十一條
犯竊盜罪而有左列情形之一者，處六月以上、五年以下有期徒刑：
一  於夜間侵入住宅或有人居住之建築物、船艦或隱匿其內而犯之者。
二  毀越門扇、牆垣或其他安全設備而犯之者。
三  攜帶兇器而犯之者。
四  結夥三人以上而犯之者。
五  乘火災、水災或其他災害之際而犯之者。
六  在車站或埠頭而犯之者。
前項之未遂犯罰之。
中華民國刑法第三百零六條
無故侵入他人住宅、建築物或附連圍繞之土地或船艦者，處一年以下有期
徒刑、拘役或三百元以下罰金。
無故隱匿其內，或受退去之要求而仍留滯者，亦同。


司法院資訊處製作；財團法人民間司法改革基金會備份。
